臺灣屏東地方法院刑事判決　　　　　　　　　　　　　九十二年度訴字第六二號
　　公　訴　人　臺灣屏東地方法院檢察署檢察官
　　被　　　告　庚○○
　　選任辯護人　葉武侯
　　被　　　告　壬○○
　　指定辯護人　本院公設辯護人　戊○○
右列被告因違反毒品危害防制條例案件，經檢察官提起公訴（九十二年度偵字第三二
二四號），本院判決如左：
    主  文
庚○○共同連續販賣第一級毒品，累犯，處有期徒刑拾貳年，褫奪公權陸年，販毒所
得新台幣拾萬參仟元沒收，如全部或一部不能沒收時，以其財產抵償之。扣案海洛因
貳拾肆包（合計淨重柒柒點玖柒公克，包裝重壹零點參伍公克）沒收銷燬之，電子磅
秤壹台、空夾鍊袋貳包、吸管伍支、行動電話貳支（即含0000000000號、
0000000000號晶片）均沒收；監視器壹組沒收，如全部或一部不能沒收時
，追徵其價額。
壬○○共同連續販賣第一級毒品，處有期徒刑玖年，褫奪公權肆年，販毒所得新台幣
拾萬元沒收，如全部或一部不能沒收時，以其財產抵償之。扣案海洛因貳拾肆包（合
計淨重柒柒點玖柒公克，包裝重壹零點參伍公克）沒收銷燬之，電子磅秤壹台、空夾
鍊袋貳包、吸管伍支、行動電話貳支（即含0000000000號、000000
0000號晶片）均沒收；監視器壹組沒收，如全部或一部不能沒收時，追徵其價額
。
    事  實
一、庚○○曾於民國九十二年間，因侵占案件，經本院判處有期徒刑六月確定，於九
    十二年六月十二日易科罰金執行完畢，猶不知悔改。
二、庚○○先於九十二年二月上旬某日，在臺北縣三重市中興橋頭附近，以新臺幣（
    下同）十五萬元向姓名年籍不詳綽號「林仔」之成年男子購買第一級毒品海洛因
    一兩多、第二級毒品安非他命三十多公克；復於同年三月中旬某日，在上述地點
    向「林仔」以十五萬元購買第一級毒品海洛因一兩多、三萬元購買安非他命約三
    十多公克；再於同年六月十七日，至前述地點以十八萬元向「林仔」購入第一級
    毒品海洛因八十幾公克，除安非他命及部分海洛因供己施用外（施用毒品部分已
    送強制戒治），竟與同居人壬○○共同意圖牟利，基於販賣第一級毒品海洛因之
    概括犯意聯絡，於九十二年五月間某日起，多次販賣海洛因予己○○，其等販賣
    之方式為己○○以公共電話、乙○○所有之0000000000號行動電話或
    警方私下借予之0000000000號行動電話，撥打庚○○所使用之000
    0000000號行動電話及壬○○使用之Ｚ000000000號行動電話，
    約定在庚○○位於屏東縣萬丹鄉磚仔窯寮五一之三二號住處外（僅一次進入屋內
    ）或高屏大橋某汽車廠後堤防處（垃圾場處），己○○於確定時間地點後，前往
    付款取貨，每次數量一千元至一萬元不等（每千元海洛因約重０‧一公克）。庚○○另單獨基於販賣海洛因牟利之概括犯意，於九十二年三月間某日起至同年六
    月十六日十五時許止，連續三次在上址住處，以每次一小包（重量０‧一公克）
    一千元之價格，販賣海洛因予丙○○而牟利。嗣因己○○為求戒毒，並協助警方
    查緝，乃先於同年六月十九日某時，以前開方式與庚○○、壬○○聯絡，約定在
    堤防處以十餘萬元購買半兩海洛因（確定價格見面再議），己○○與警方駕駛二
輛偵防車至堤防處等候時，庚○○則駕駛他人所有之ＷＱ─五八四三號汽車前往
    ，然其等因察覺警方車輛而未下車交易，致該次販賣毒品行為未能得逞；己○○
    因毒癮難耐，乃於翌日即六月二十日上午七時許，撥打壬○○使用之00000
    00000號行動電話，與庚○○、壬○○二人約定購買毒品事宜，並至其二人
    住處外，向其等購得一千元海洛因；復於同日上午十一時許，以警方私人行動電
    話0000000000號撥打壬○○使用之0000000000號行動電話
    ，佯稱要購買一千元海洛因，並帶同警方至庚○○、壬○○前開住處，壬○○開
    門擬以手中持有之海洛因與己○○交易，警方則立即出現，並在壬○○手上及該
    處共扣得海洛因二十四包（淨重七七‧九七公克，包裝重一０‧三五公克，起訴
    書誤載為含袋重八六‧七公克），供販毒所用電子磅秤一台、行動電話二支（0
    000000000號、0000000000號）、挑海洛因粉末吸管五支、
    預備供販毒所用之未使用空夾鍊袋二包。庚○○、壬○○二人前後販毒予己○○
    共二十餘次，得款十萬元；庚○○連同販賣予丙○○部分，總計得款十萬三千元
    。警方於該處搜索時，庚○○所使用之0000000000號行動電話響起，
    警員代庚○○接聽，得知辛○○以公共電話撥入表示購買海洛因，並約在「夏威
    夷汽車旅館」交易，警方乃駕車前往，發現辛○○臉色有異上前盤查，進而發覺
    上情。
三、案經屏東縣警察局報請台灣屏東地方法院檢察署檢察官偵查起訴。
    理  由
一、被告庚○○、壬○○矢口否認有何販賣海洛因之犯行，被告庚○○辯稱：「我不
    認識己○○，我是和丙○○一起出錢購買海洛因，我是在養豬跟鴿子，沒有販賣
    海洛因，扣案的海洛因是我自己要吃的」等語；被告壬○○則辯稱：「我不認識
    己○○，我只有幫庚○○分裝毒品，控制他的施用量，並沒有販賣海洛因予己○○」等語。經查：
（一）被告庚○○、壬○○二人於上述時地，經由己○○以公共電話或他人行動電話
      撥打被告二人使用之0000000000號等行動電話聯絡，而共同販賣海
      洛因二十餘次（每次一千元至一萬元不等，總計十萬元）予己○○，嗣己○○
      因擬戒毒向警方自首後佯稱購買毒品帶同警方前往查緝始查獲本件之事實，業
      據證人己○○於警、偵訊及本院審理時證述明確（警卷第十五、十六頁，偵卷
      第六至十頁、第二五四至二五六頁，本院卷第九三至一００頁），核與證人即
      查獲警員甲○○於本院審理時證述：「己○○來自首說要戒毒，她說沒有去關
      就戒不掉，在外面身上有多少錢都會拿去買海洛因，我們詢問毒品來源，她就
      帶我們去看，她說門口有一個廢棄車子上有帆布蓋的監視器。查獲當天有叫她
      先打電話假裝要買，確定他們在家，我們再騎機車帶她去，被告壬○○出來開
      門時，手上拿著十幾包毒品，那時己○○佯稱要買一千元海洛因，壬○○已將
      錢收下，但還沒有拿毒品給己○○。查獲當日之前本來要在堤防處抓被告二人
      ，也是叫己○○假裝要買，買多少我不知道，因為我們開二台偵防車過去，被
      告二人有開ＷＱ─五八四三號汽車到現場，但沒有停下來交易。去現場前我有
      提供手機讓己○○打，因為她沒有手機」等語相符（本院卷第一六三至一六七
      頁）。又經本院比對被告二人使用之0000000000號、Ｚ00000
      0000號行動電話通聯記錄結果：(一)九十二年六月十七日至六月二十日間有
      與己○○所借用之警方私人0000000000號行動電話通話之記錄（偵
      卷第五二頁）；(二)六月七日至六月二十日有與己○○所借用乙○○所有000
    0000000號行動電話通話之記錄（偵卷第五三、五四、一一六至一五０
      頁）；(三)於九十二年五、六月間有甚多公共電話與被告二人電話通話；(四)六月
      二十日上午十一時許有二通公共電話與被告庚○○使用之000000000
      0號通話；(五)六月二十日上午七時許有一通公共電話與被告壬○○使用之Ｚ0
      00000000號行動電話通話，此有通聯記錄數份、中華電信股份有限公
      司公共電話查詢函一份在卷可按，足見證人己○○確實密切與被告二人聯繫，
      被告二人如非早已認識己○○，己○○豈可能知悉被告二人之行動電話？並帶
      同警方前往查緝？而警方亦查得本件販毒案件，顯見證人己○○所述與事實相
      符，應可採信。
（二）被告庚○○單獨於上述時地三次販賣海洛因予丙○○之事實，已據證人丙○○
      於警、偵訊證稱：「我是直接到庚○○家向他買海洛因的，每次都是一千元０
      ‧一公克，從九十二年三月到六月都有買，沒有向壬○○買過，她有沒有在賣
      我不知道，我知道庚○○有裝監視器，他跟我說是用來監視警察的」等情詳實
      （警卷第十二頁，偵卷第二七０至二七一頁）。其雖於本院審理中改稱：「我
      是拿錢請庚○○幫我向別人拿海洛因，大約拿過二、三次，每次都是一千元」
      等語（本院卷第一０一至一０四頁）。惟查，本院將證人丙○○與被告庚○○
      隔離訊問，就海洛因在何處購買一節，證人丙○○答稱：「庚○○騎機車出去
      買，不知道去哪裡，我大約等十幾分鐘」等語（本院卷第一０五頁）；被告庚○○則供稱：「有時我和丙○○一起去買，有時我自己去，是去高雄澄清湖買
      的」等語（本院卷第一一五頁），然被告庚○○上開住處萬丹鄉與高雄澄清湖
      距離非近，有地圖一紙附卷可稽，其機車車程豈有來回僅十幾分鐘之理？又證
      人丙○○稱不知購買地點，被告庚○○竟稱二人曾一起去買，亦互有矛盾。況
      庚○○屢次販毒予己○○已如前述，警方查扣之海洛因多達二十四包（淨重七
      七‧九七公克，包裝重一０‧三五公克），可見其貨源充裕，殊無必要為區區
      一千元（０‧一公克）之海洛因而外出向人調貨，故證人丙○○於本院證稱係
      請被告庚○○幫忙調貨云云，顯屬避重就輕、迴護被告庚○○之詞，自難採信
      ，其有直接向被告庚○○購買海洛因之事實，應無疑義。
（三）證人辛○○於六月二十日上午十一時許，因擬向被告庚○○購買海洛因而以公
      共電話撥打庚○○0000000000號行動電話，適逢警方前往庚○○住
      處查緝，警方於接到電話後佯裝庚○○並前往交易，於夏威夷汽車旅館附近查
      獲之過程，業據其於警訊證稱：「我在夏威夷旅館附近用公共電話打0000
      000000給庚○○，並約在夏威夷旅館外交易，沒想到就被警察抓了」等
      語明確（警卷第九至十頁），核與證人即查獲警員甲○○於本院審理時證述：
      「我們在庚○○房間查到好幾支手機，有一支手機在響，我們拿起來聽，對方
      說約在夏威夷汽車賓館，我們就開車過去，確實有二個人騎機車在那裡，臉色
      像吸毒，我們上前盤查，就查獲辛○○及使用過的針筒」等情相符（本院卷第
      一六五頁）。此外，被告庚○○使用之0000000000號行動電話於九
      十二年六月二十日上午十一時許確有二通公共電話來電，有該通聯記錄在卷可
      參（偵卷第一八五頁）。雖證人辛○○於本院審理時改稱：「我以前曾至被告
      庚○○住處向他要海洛因，但要不到，第二次是在六月二十日上午十一時打電
      話向庚○○要毒品時被抓的」云云，然證人辛○○既在被告庚○○住處已要不
      到毒品，被告庚○○豈有願意拿毒品出去給辛○○之理？故證人辛○○證稱要
      毒品云云，顯為避重就輕之詞。另證人辛○○又稱：「當天在警訊指證庚○○
      販賣是警察脅迫我說的，他帶我去小房間叫我說的」等語，然查，本件查獲當
      日因人數眾多（約六人），為避免串供及尋求良好錄音環境，乃將辛○○隔離
      至隊長室訊問，當時證人辛○○有親戚姑姑陳麗美到場，陳麗美並攜同小孩旁
      聽，且罵稱被告庚○○販毒害人，該錄音全程並無中斷一情，業據本院當庭勘
      驗警訊錄音帶屬實，有審判筆錄可查，並經證人即該警訊筆錄訊問警員丁○○
      於本院證述：「我們沒有強暴脅迫，當天是因為人多要隔離，才把辛○○帶到
      隊長室問」等語屬實，顯見其警訊並未受到任何強暴、脅迫等外力介入。證人
      辛○○之警訊證言係於當日甫為警緝獲時所為，尚未受到他人不當影響及干預
      （查被告庚○○使用之0000000000號行動電話登記在辛○○名下，
      足見二人頗有私交，偵卷第一五四頁參照），參以證人辛○○有多項前科，對
      於刑事訴訟之訴追程序應均知悉，其於親友及小孩在場之情況下，警方亦不可
      能為任何脅迫行為，故其於警訊證稱要向被告庚○○購買毒品等情，自具有較
      可信之特別情況，而可採信，足見六月二十日上午十一時證人辛○○係要向被
      告庚○○購買毒品無誤，雖當次因警方之介入致未能進行交易，但由此乃可看
      出被告庚○○平日即有販毒之行為，亦足印證前開證人己○○、丙○○所述分
      別向被告二人購買毒品等情係屬真實，可以採信。
（四）被告二人所持有之白色粉末二十四包經送法務部調查局以化學呈色法及氣相層
      析質譜儀分析法鑑定結果認：「送驗白粉二十四包均含第一級第六項毒品海洛
      因成分，合計淨重七七‧九七公克（包裝重一０‧三五公克）」，有法務部調
      查局調科壹字第二四０００二六五三號鑑定通知書一紙在卷可憑，此為鑑定機
      關本於專業知識及精密儀器測試後所得之結論，自可憑信，被告二人並非收入
      豐厚之人，竟持有如此高量之毒品，此顯非單純供己施用之現象。又電子磅砰
      通常為販賣毒品者作為精密計量分裝毒品海洛因之用，一般單純施用毒品者少
      有該等物品，被告二人竟持有該物，自與常理有悖，其等雖辯稱：鴿子飼養在
      豬寮處，電子磅秤係用來秤鴿子飼料云云，惟查，證人丙○○、乙○○、甲○○、辛○○於本院審理時均供稱未見被告二人住處有飼養鴿子，且衡諸常情，
      鴿子之飼養必須在通風良好之處，以利鴿子生長及避免滋生細菌、感染疾病，
      顯見被告二人上述所辯，即與常情有違，不足採信。又被告二人上址住處大門
      旁貨車上裝有監視器一節，業據被告二人自承在卷，核與證人己○○、丙○○
      證述情節相符，其等上址並無專業飼養雞、鴨或豬隻一節，亦據證人甲○○、
      辛○○於本院審理時證述明確，被告二人既無專業規模飼養動物，何須裝設監
      視器防盜？即便裝設亦應裝置於鴨寮、豬舍之處，豈有裝設在住處大門旁之理
      ？益徵被告二人裝設監視器乃為觀察門外動靜以利其等從事非法活動至明。此
      外，復有行動電話二支（0000000000號、0000000000號
      ）、挑海洛因吸管五支、未使用空夾鍊袋二包等扣案可資佐證，故被告二人應
      有販賣海洛因之事實無訛。
（五）被告庚○○自承係向綽號「林仔」之成年男子以十五萬元買一兩多（一兩為三
      七‧五公克）或以十八萬元買八十幾公克之海洛因，故其每公克之成本約為二
      千二百五十元至四千元（180000÷80＝2250；150000÷37.5＝4000），而被告
      二人以零點一公克一千元之價格販售海洛因，已如上述，足證被告二人有從中
      獲利至明。且販賣海洛因刑責至重、風險甚高、為警方查緝之重點，更可證明
      被告二人甘冒警方查緝之危險而販賣海洛因予他人，其必從中獲取不法利益，
      而有營利之意圖無訛。至證人己○○雖就何時開始向被告二人購買海洛因及一
      千元購買之份量為何略有記憶不清之情形，然查，證人己○○非僅向被告二人
      購買毒品一節，業據其於本院審理時供述明確，其長期施用毒品，購毒次數甚
      多，偶有記憶不清，亦屬合理；另證人己○○、丙○○於警訊時均稱一千元可
      購買零點一公克，證人己○○於本院審理時亦供稱半兩約十幾萬元（以上述比
      例計算半兩約須十八餘萬元），足見被告二人販賣海洛因之價格應係一千元零
      點一公克無誤，證人己○○於查獲後一個月之偵訊中稱一千元可買零點二公克
      應係記憶錯誤所致，均不影響被告二人販毒行為之成立。又證人己○○向被告
      二人購買毒品之金額因次數太多已無法細算，參以其自偵訊及本院審理中均供
      稱向被告二人購毒之金額為十萬元左右，本院以此認定其等販賣予己○○之金
      額以十萬元為適宜。另證人丙○○於偵訊中供稱：自九十二年三、四、六月都
      有向被告庚○○購買毒品，詳細時間忘記了等語，復於本院審理時供稱拿取毒
      品之次數為二、三次，本院從最有利被告庚○○之解釋，認定被告庚○○於九
      十二年三、四、六月各販賣海洛因一次予丙○○，故此部分販毒所得以三千元
      為合理。綜上所述，本件事證明確，被告二人販賣第一級毒品海洛因牟利之犯
      行應可認定。
二、查海洛因為毒品危害防制條例第二條第二項第一款之第一級毒品，不得持有、販
    賣，被告竟持之以供販賣。故核被告二人共同販賣海洛因予己○○、被告庚○○
    單獨販賣海洛因予丙○○既遂之行為，均係犯毒品危害防制條例第四條第一項之
    販賣第一級毒品罪；被告二人於六月十九日某時、六月二十日上午十一時許著手
    販賣海洛因予己○○未遂之行為，均係犯同條例第四條第五項、第一項之販賣第
    一級毒品未遂罪，公訴人認被告二人於九十二年六月二十日上午十一時許販毒予
    己○○部分係屬既遂，尚有未洽。又六月十九日販賣海洛因予己○○未遂部分雖
    未據公訴人起訴，然此部分與上述起訴且判決有罪部分有連續犯之裁判上一罪關
    係，為起訴效力所及，本院自應併予審理。被告二人持有第一級毒品之低度行為
    已被販賣第一級毒品之高度行為所吸收，不另論罪。被告二人就販賣毒品予己○○部分有犯意聯絡、行為分擔，均為共同正犯。其等先後多次販賣第一級毒品之
    既遂行為，及二次未遂行為，時間緊接，態樣相同，顯係基於概括之犯意而為之
    ，為連續犯，均應論以販賣第一級毒品既遂之一罪，並就其法定刑罰金部分加重
    其刑，至法定刑為死刑或無期徒部分，依法不得加重。被告庚○○曾於九十二年
    間，因侵占案件，經本院判處有期徒刑六月確定，於九十二年六月十二日易科罰
    金執行完畢，此有臺灣高等法院被告全國前案紀錄表附卷可稽，於五年以內再犯
    本件最重本刑為有期徒刑以上之罪，為累犯，應依刑法第四十七條之規定，就法
    定刑罰金部分加重其刑。又販賣第一級毒品之刑度為死刑或無期徒刑，刑責至重
    ，考量其立法意旨在於防制毒品危害，維護國民身心健康，然本件被告二人未曾
    有販毒前科，查扣之海洛因二十四包（淨重七七‧九七公克，包裝重一０‧三五
    公克），數量固然不少，但被告二人販賣毒品非屬大量（被告庚○○販賣十萬三
    千元，被告壬○○販賣十萬元），足見被告二人犯罪情節尚與大量販售毒品，毒
    化社會之大毒梟有異，衡其情節，縱處以法定最低度刑，猶嫌過重，其情狀顯堪
    憫恕，爰均依刑法第五十九條規定酌量減輕其刑，其等有刑之加重及減輕事由，
    應先加後減之。爰審酌被告二人之素行（被告庚○○有吸毒前科、被告壬○○並
    無前科）、犯罪動機、目的、手段、販毒次數、所得、販賣海洛因之行為，使人
    沈迷毒癮、無法自拔，輕則戕害身心、荒廢工作事業，重則引發各項犯罪，實為
    犯罪之源頭，危害社會至鉅，及其等犯後態度等一切情狀，分別量處如主文所示
    之刑。又依被告二人販賣毒品之性質，認有褫奪公權之必要，併予褫奪公權。被
    告庚○○、壬○○共同販賣海洛因所得十萬元、被告庚○○單獨販毒所得三千元
    ，應依毒品危害防制條例第十九條第一項規定，宣告沒收，並諭知如全部或一部
    不能沒收時，以其財產抵償之。扣案之第一級毒品海洛因二十四包（淨重七七‧
    九七公克，包裝重一０‧三五公克），應依毒品危害防制條例第十八條第一項前
    段之規定，沒收銷燬之。扣案電子磅秤一台、行動電話二支（00000000
    00號、0000000000號）、挑海洛因粉末吸管五支，為被告二人所有
    ，業據其等自承在卷，顯係供犯罪所用之物，應依毒品危害防制條例第十九條第
    一項之規定宣告沒收。監視器一組雖未扣案，但無證據證明已滅失，且顯為被告
    二人販毒所用，應依毒品危害防制條例第十九條第一項規定，宣告沒收，如全部
    或一部不能沒收時，追徵其價額。未使用空夾鍊袋二包，為被告二人所有，乃係
    預備供販毒所用，應依刑法第三十八條第一項第二款之規定，宣告沒收。至警方
    在現場查扣之安非他命四包（毛重十‧八公克）、注射針筒二支、使用過之空夾
    鍊袋二包，均為被告庚○○施用毒品所用，與本案販毒行為無關；行動電話（0
    000000000號）一支雖為被告壬○○所有，但無證據證明為供犯罪或預
    備供犯罪所用；扣案現金十七萬二千五百元，被告二人均供稱係為其母購買醫療
    器材之用，尚乏證據證明為被告二人販毒所得；另鑑驗耗損之海洛因，顯已滅失
    ，均不為沒收之諭知。
三、公訴意旨另以：被告庚○○、壬○○於九十二年六月二十日上午九時及十一時許
    ，在上址住處共販售一千元海洛因二次予辛○○；被告壬○○亦參與前述販賣海
    洛因予丙○○之犯行，因認被告庚○○、壬○○涉犯毒品危害防制條例第四條第
    一項之連續販賣第一級毒品罪嫌。惟按犯罪事實應依證據認定之，無證據不得認
    定其犯罪事實，不能證明被告犯罪者，應諭知無罪之判決，刑事訴訟法第一百五
    十四條第二項、第三百零一條第一項分別定有明文。本件公訴人認被告二人有上
    述犯行，係以證人辛○○於警訊之指證、被告二人有同居關係、扣案毒品及販毒
    工具為其主要論據。訊據被告二人則堅決否認上述犯行。經查：
（一）證人辛○○雖於警訊供稱：六月二十日上午九時許以公共電話打000000
      0000給庚○○買一次等語，然其已於本院審理時否認當時曾打電話購買毒
      品，且經本院查詢通聯記錄，當時並無任何通話記錄存在，此部分顯與事實不
      符，應屬證人辛○○為求早日脫身而任意妄言，尚難採信；另同日上午十一時
      許，證人辛○○固曾打電話至被告庚○○上述行動電話表示要買海洛因，惟該
      通電話係由警方當場攔截並佯裝成庚○○予以接聽，並非被告庚○○自為，此
      據證人即警員甲○○於本院審理時證述明確，自難認定被告二人當時有何販毒
      予辛○○之行為。
（二）證人丙○○於警、偵訊至本院均未指證被告壬○○販毒，其更明白指稱販毒者
      僅為被告庚○○一人，故亦難以被告二人係同居關係，或在同居之處查獲毒品
      、販毒器具等物即認被告壬○○有何參與被告庚○○販毒予丙○○之犯行。
（三）綜上所述，公訴人所舉證據不足以證明被告二人有販賣海洛因予辛○○，及被
      告壬○○有販賣海洛因予丙○○之行為，此外，本院復查無其他積極證據足證
      被告二人確有公訴人所指前述犯行，此部分不能證明被告二人犯罪，惟公訴意
      旨認此部分與前述有罪部分具有連續犯之裁判上一罪關係，爰不另為無罪之諭
      知。
據上論斷，應依刑事訴訟法第二百九十九條第一項前段，毒品危害防制條例第四條第
一項、第十八條第一項前段、第十九條第一項，刑法第十一條、第二十八條、第五十
六條、第四十七條、第五十九條、第三十七條第二項、第三十八條第一項第二款，判
決如主文。
本案經檢察官黃莉琄到庭執行職務。
中      華      民      國      九十三      年     一     月    二十    日
                                        臺灣屏東地方法院刑事第二庭
                                            審判長法  官  黃國永
                                                  法  官  林昌義
                                                  法  官  翁世容
右正本證明與原本無異。
如不服本判決應於收受本判決送達後十日內向本院提出上訴書狀，其未敘述上訴理由
者，並得於提起上訴後十日內向本院補提理由書狀（均須按他造當事人之人數附繕本
 ）「切勿逕送上級法院」
                                                 書記官   王秋淑
中      華      民      國      九十三      年      一    月    二十    日
附錄：
毒品危害防制條例第四條第一項
製造、運輸、販賣第一級毒品者，處死刑或無期徒刑；處無期徒刑者，得併科新台幣
一千萬元以下罰金。
